Inventaris van het archief van de familie Van Bylandt: Supplement II, 1669-1923
Nationaal Archief, Den Haag
Van Bylandt, Supplement II
Bylandt, van suppl. 2
1669-1923
1143
1.36 meter; 378 inventarisnummers.
Normale geschreven, getypte en gedrukte documenten en enkele tekeningen.
Nationaal Archief, Den Haag
Bylandt, van
Bylandt, W.F. van (1771-1855)
Bylandt, E.H.E. van (1806-1869)
Bylandt, Ch.M.E.G. van (1818-1893)
Het archief bevat overwegend losse stukken van diverse generaties van dit geslacht: het betreft stukken omtrent geboortes, huwelijken en afwikkeling van nalatenschappen; aanstellingsakten (commissies e.d.); brieven; genealogische aantekeningen; kwitanties; onderscheidingen etc. Van E.H.E. van Bylandt zijn er brievenboeken als hofmaarschalk van prins Willem Frederik Hendrik (1853-1869). Verder zijn er ook nog enige stukken van zakelijke aard omtrent bezittingen.
Archiefvorming
Geschiedenis van de archiefvormer
De archieven van het geslacht Van Bylandt worden verspreid over een aantal archiefdiensten in Nederland bewaard. De Eerste Afdeling van het Algemeen Rijksarchief beheerde tot op heden twee archieven Van Bylandt: het archief van de familie Van Bylandt, gelicht uit een omvangrijker familiearchief Van Bylandt, dat in 1950 door jonkvrouwe M.A.O.C. gravin Van Bylandt aan het gemeentearchief in Den Haag was geschonken (inventaris E.D. Eijken, 1961). En de familiearchieven Van Bylandt-Halt en Van Bylandt-Rheydt, die in 1969/1970 door de M. A.O.C. gravin Van Bylandt Stichting aan het Algemeen Rijksarchief in bruikleen waren gegeven (inventaris L. Balk, 1983).
Stamlijst van afstammelingen van Roeleman van Bylandt:
Geschiedenis van het archiefbeheer
Dit archiefgedeelte maakte deel uit van het Huisarchief Almelo en was in het Rijksarchief in Overijssel beland. In 1985 werden deze stukken door H.H. Jongbloed beschreven in een voorlopige inventaris. Dit deel arriveerde in 1986 op de Tweede Afdeling van het Algemeen Rijksarchief. De stukken zijn eveneens afkomstig van nakomelingen van W.F. van Bylandt en gaan terug tot Roeleman van Bylandt.
Afkomstig van mr. W.F.L. graaf van Bylandt en gedeponeerd geweest te huize Almelo.
Het archief is door schenking verworven.
De verwerving van het archief
Het archief is door schenking verworven.
1.10
Aanwijzingen voor de gebruiker
Openbaarheidsbeperkingen
Volledig openbaar.
Materiële beperkingen
Aanvraaginstructie
Openbare archiefstukken kunnen online worden aangevraagd en gereserveerd. U kunt dit ook via de terminals in de studiezaal van het Nationaal Archief doen. Om te kunnen reserveren dient u de volgende stappen te volgen:
U maakt een profiel aan op www.gahetna.nl, en logt vervolgens in
Via de archiefinventaris (alleen de beschrijvingen met rode nummers) selecteert u het gewenste archiefstuk door op de knop 'Reserveren' te klikken
In het volgende scherm geeft u aan op welke dag u het archiefstuk wilt inzien
Indien u zich bevindt in de studiezaal en een tafelnummer heeft ontvangen kunt u dit nummer vermelden. Als u geen tafelnummer heeft kunt u tafelnummer 777 laten staan
Vervolgens bevestigt u uw reservering door deze te versturen.
Verwant materiaal
Beschikbaarheid van kopieën
Verwante archieven
De nummers 1 t/m 5 verwijzen naar verwante archieven waar stukken te vinden zijn betreffende leden van de familie Van Bylandt (zie voor toegangnummers volgende tabel).
1. Roeleman 4 1
5 17
2. Albrecht Otto Roeleman Frederik 1 29, 30
4 2
3. Alexander 1 32-39
2 1, 2
4. Otto Anne 1 40-46
2 3
3 3
5. Willem Frederik 3 6-16
4 12-73
5 24-26
6. Jean Charles of Jan Carel 1 47-64
2 4-12
5 35, 36
7. Frederik Hugues Alexander 3 17
4 74, 75
8. Edouard Henri Elphinstone 3 18
4 76-99
9. Eugène Jean Alexander 1 65-90
2 13-29
c 28-34
10. Louis Eugène 3 19-38
4 100-116
11. Anna Agnes Elisa(beth) 4 117-118
12. Willem Henry 3 38
Christiaan Rynhold 4 119
13. Charles Malcolm 4 120-272
Ernest George 5 37, 38
14. Alexander Willem Frederik 4 273, 274
15. Alfred Edouard Agenor 4 275
16. Carel Jan Emilius 1 91-92
1 1.10.14 -Inventaris van het archief van de familie Van Bylandt, 1277-1908
2 1.10.15 -Inventaris van de familie-archieven van de Familie Van Bylandt-Halt, Familie Van Bylandt-Rheydt, 1289-1970
3 1.10.90.01 - Inventaris van het archief van W.F. graaf Van Bylandt [levensjaren 1771-1855] en zijn nakomelingen, (1459) 1787-1924
4 1.10.90.02 - Inventaris van het archief van de familie Van Bylandt: Supplement II, 1669-1923
5 1.10.90.03 - Inventaris van het archief van de familie Van Bylandt: Supplement III, 1578-1900
Bijlagen
Concordantie van naam, inventaris en inventarisnummer
Inventaris E.D. Eijken, 1961; Toegangnummer 1.10.14
Inventaris L. Balk, 1983; Toegangnummer 1.10.15
Plaatsingslijst J.A.A. Bervoets, 1984 (I); Toegangnummer 1.10.90.01
Voorlopige inventaris H.H. Jongbloed, 1985 (II); Toegangnummer 1.10.90.02
Plaatsingslijst J.A.A. Bervoets, 1986 (III); Toegangnummer 1.10.90.03
1. Roeleman 4 1
5 17
2. AIbrecht Otto Roeleman Frederik 1 29, 30
4 2
3. Alexander 1 32-39
2 1-2
4. Otto Anne 1 40-46
2 3
3 3
5.Willem Frederik 3 6-16
4 12-73
5 24-26
6. Jean Charles of Jan Carel 1 47-64
2 4-12
5 35, 36
7. Frederik Hugues Alexander 3 17
4 74, 75
8. Edouard Henri Elphinstone 3 18
4 76-99
9. Eugene Jean Alexander 1 65-90
2 13-29
5 28-34
10. Louis Eugene 3 19-38
4 100-116
11. Anna Agnes Elisa(beth) 4 117-118
12. Willem Henry Christiaan Rynhold 3 38
4 119
13. Charles Malcolm Ernest George 4 120-272
5 37, 38
14. Alexander Willem Frederik 4 273, 274
15. Alfred Edouard Agenor 4 275
16.Carel Jan Emilius 1 91-92
2 30-116
5 39-42
17.Otto Johan Willem Carel 4 350-351
18. Willem Peter 3 39
4 276-342
19. Dmitrij Louis 4 343-345
20. Anna Caroline Leopoldine 4 346
21.Marie Alexandrine Otheline Caroline 2 117-156
22. Willem Frederik Lodewijk 4 347-349
Beschrijving van de series en archiefbestanddelen
- STUKKEN VAN PERSOONLIJKE AARD, I.
  - FAMILIE VAN BYLANDT, A.
    - ROELEMAN VAN BYLANDT, 1.
      baron van Rheydt, heer van Spaldorp, 1649 lid van de Ridderschap van Nijmegen, zoon van Roeleman en Johanna von Wylich tot Grontstein; huwde Margriet Judith van Oy.
      - Stukken betreffende een geschil tussen dijkgraaf en heemraden van Ooy enerzijds en R. van Bylandt heer van Bylandt en Rheydt anderzijds, uiteindelijk voor het Hof van Gelre en Zutphen gebracht, betreffende de schouw van een dijk en de repartitie van de kosten van noodzakelijke werkzaamheden, 1669 - 1680. Afschriften., 1671, 1727; 1; 2 stukken
    - (ALBRECHT) OTTO (ROELEMAN FREDERIK) VAN BYLANDT, 2.
      baron van Rheydt, heer van Ooy, Persingen, Spaldorp, Palsterkamp, Werkhoven, Leede, Lienden, Oudeweerd, Vuren, Dalem, Marienweerd, Maasbommel en (1736) Sevenaer, lid van de Ridderschap van Nijmegen, ambtman van Maas en Waal, zoon van Frederik Roeleman Neomagus, 1688 - 1768; huwde 1717 Anna Constantia van Sevenaer, 1703 - 1747.
      - Dagvaarding van het gerecht van Maas en Waal voor Adriaen Buysterlinck tot het horen van vonnis in het proces wegens belediging van O. van Bylandt, 1762; 2; 1 stuk
    - ALEXANDER VAN BYLANDT, 3.
      generaal-majoor der infanterie adjudant-generaal van Prins Willen V, commandant van Breda, zoon van Albrecht Otto Roeleman Frederik, 1743 - 1819; huwde 1765 Anna van der Duyn, 1747 - 1798.
      - Rekening van O. van Randwijck als executeur-testamentair van A. van Bylandt over het beheer gedurende 1819-1820 van diens nalatenschap, afgehoord, 3; 1 katern
    - OTTO ANNE VAN BYLANDT, 4.
      kamerheer i.b.d. ritmeester gardes du corps, gedeputeerde in de Koloniale Raad, ambtsjonker van Tieler- en Bommelerwaard, landcommandeur DO, lid Provinciale Staten van Gelderland, lid Eerste Kamer, 1766-1857; huwde 1799 Agatha Wilhelmina Twent, 1768 - 1838.
      - Rekeningen van O.A. van Bylandt als executeur-testamentair van zijn moeder A. geb. van der Duyn over het beheer van de nalatenschap., 4-10; 7 katernen
        - 14e rekening over 1816/17 (april/maart), afgehoord (1817)., 4
        - 16e rekening over 1818/19 (april/maart), afgehoord 1819., 5
        - 17e rekening over 1819/20 (april/maart), afgehoord 1820., 6
        - 19e rekening over 1821/22 (april/maart), afgehoord 1822., 7
        - 20e rekening over 1822/23 (april/maart), afgehoord 1823., 8
        - 32e rekening over 1834/35 (april/maart), afgehoord 1835., 9
        - 33e rekening over 1835/36 (april/maart), afgehoord 1836., 10
      - Acte van erkenning door koning Willem I van O.A. van Bylandt als Rijksgraaf, 1816; 11; 1 charter
    - WILLEM FREDERIK VAN BYLANDT, 5.
      luitenant-generaal der cavallerie, ridder MWO, 1771 - 1855; huwde 1e 1802 MARY CHRISTIAN HUGHES, 1782 - 1818; 2e1825 ASPASIA VIRGINIA FREDERIQUE WILHELMINA CAAN 1800 - 1879.
      - PRIVÉLEVEN, a.
        - Staat van jaarinkomsten en -uitgaven van (W.F.) van Bylandt, 1799; 12; 1 stuk
        - Staat van gezamenlijke inkomsten en uitgaven over 1798 en 1799 van W.F. van Bylandt en (zijn broer O.A.), 1800; 13; 1 stuk
        - Brieven ingekomen bij W.F. van Bylandt, 1801, 1826, 1836, 1854; 14-17
          Afzenders:
          - O.A. van Bylandt, 1801, 1836, 3 brieven, 14
          - J.W. van den Bergh te Den Haag, 1836, 1 brief, 15
          - R. Quadt te Moos/Lindau, 1854, 1 brief, 16
          - Notaris J.A. Thomas te Brussel, 1826. 1 brief, 17
        - Staat van het vermogen en de schulden van W.F. van Bylandt, 1801; 18; 1 stuk
        - Eerste en derde rekening tussen W.F. van Bylandt en zijn broer O.A. over de inkomsten en uitgaven verricht door de laatste in 1798 en 1800 voor de nalatenschap van hun beider moeder, 1802; 19; 2 stukken
        - Acte van huwelijksvoorwaarden tussen W.F. van Bylandt en M.C. (Hughes), 1802, met dorsale acten van aanstelling van substituaire trustees, 1820; 20; 3 charters geliasseerd
        - G. van Hasselt, Geldersche bijzonderheden no. 1. Oorsprong van het geslacht Van Bylandt, Arnhem gedrukt, in tweevoud., 1808; 21; 2 katernen
        - Acte van transport door P. Hoeijmans aan W.F. van Bylandt van een obligatie uit 1796 ten laste van C.S. Faas, met omliggend suppletoir zegel, 1809; 22; 1 lias
        - Schuldbekentenis van W.F. van Bylandt en echtgenote aan zijn broer J.C. van Bylandt, 1812; 23; 1 stuk
        - Acte van erkenning door koning Willem I van W.F. van Bylandt als Rijksgraaf, 1816; 24; 1 charter
        - Uittreksel uit de registers der burgerlijke stand van Aken houdende afschrift van de overlijdensacte uit 1795 van A. geb. van der Duyn, 1825; 25; 1 stuk
          Denkelijk in verband met het tweede huwelijk van W.F. van Bylandt.
        - Acte van huwelijksvoorwaarden tussen W.F. van Bylandt en A.V.F.W. Craan, 1825; 26; 1 katern
        - Uittreksel uit het huwelijksregister van St. Joost ten Oode houdende gelijktijdig afschrift van de huwelijksacte van 1825 van W.F. van Bylandt en A.V.F.W. Craan, met bijgeschreven acten van registratie, 1825, 1826, 1828; 27; 1 stuk
        - Kaart van de Rijn bij Lobith-Bimmen, met de locatie van het huis Bylandt, gedrukt, 1832, alsmede tekeningen van het huis Bylandt (c. 1800?), met copieën (c. 1850?), 1800-1850; 28; 1 omslag
        - Vergunningen van de minister van Financiën aan W.F. van Bylandt tot de invoer van uit België komend huisraad, waarvan één met bijlage, 1834, 1835; 29; 1 lias en 1 stuk
        - Testamenten van W.F. van Bylandt, in tweevoud., 1849, 1850; 30; 4 stukken
        - Acte van schenking door W.F. van Bylandt aan zijn vrouw en kinderen van roerende goederen, kleinoden en curiositeiten, concept met bijbehorende kavellijst, 1850; 31; 2 stukken
        - Aanslagbiljetten voor W.F. van Bylandt in resp. de personele en de hondenbelasting van de gemeente Prinsenhage, 1855, gequitteerd 1856., [1855, 1856]; 32; 2 stukken
        - Gravure van het wapen van Bylandt - Marienweerd. Afdrukken, (1800); 33; 8 stukken
        - Codicil van A. van Bylandt, 1815. Uitreksel betreffende de legatering van een obligatie aan zijn zoon W.F., (c.1820); 34; 1 stuk
      - OPENBAAR LEVEN., b.
        - militair., i.
          - algemeen
            - Staten van dienst van W.F. van Bylandt, (c. 1810 à 1815), en nota van toelichting op een niet overgeleverde staat van dienst, 1822; 35; 3 stukken
          - in Staatse dienst.
            - Brieven ingekomen bij W.F. van Bylandt van W.G.F. prins van Oranje-Nassau en W.(F.) erfprins van Oranje-Nassau., 36; 3 stukken
            - Acten van ontslag tevens paspoort afgegeven namens resp. Prins Willem V en W.G.F. prins van Oranje-Nassau aan W.F. van Bylandt voorheen kadet in de compagnie Van Lynden van het regiment Gardes Dragonders resp. kadet in het regiment Hollandse Lijfgardes te Paard, 1786, 1787; 37; 2 stukken
            - Acten van aanstelling namens Prins Willem V van W.F. van Bylandt tot resp., - vaandrig-supernumerair in de compagnie Van Stirum van het eerste bataljon van het regiment Oranje-Gelderland, 1787; - vaandrig met de rang van luitenant in de compagnie van kononel Van Bylandt, 1787;; - tweede luitenant met de rang van kapitein in de lijfcompagnie van het Regiment Hollandse Gardes te Voet, 1790;; - kapitein van een compagnie in het bataljon Landzaten onder het bevel van kononel Schwartz, 1794.; [1787 - 1794]; 38; 4 stukken
            - Paspoort van de commandant van het regiment Hollandse Lijfgardes te Paard voor W.F. van Bylandt, 1787; 39; 1 stuk
            - Rekest van W.F. van Bylandt aan het Comité van de Algemene Zaken van het Bondsgenootschap om zijn ontslag als tweede luitenant met rang van kapitein in het regiment Hollandse Gardes te Voet, met kantbeschikking, 1795; 40; 1 stuk
            - (Examenvragen) voor (aspirant-officieren der cavallerie) met antwoorden van W.F. van Bylandt, (c.1790); 41; 2 stukken
          - in Britse dienst.
            - Acten van aanstelling door C. Cuyler opperbevelhebber, Frederik hertog van York en/of koning George III van W.F. van Bylandt tot, - kapitein van een compagnie in het tweede betaljon van het 6e (Royal American) regiment infanterie, 1790; - kapitein van een compagnie in het regiment fuseliers Hompesch, l796;; - majoor van het regiment cavallerie Hompesch, 1797;; - luitenant-kolonel van het regiment cavallerie Hompesch, 1800.; [1790, 1800]; 42; 5 charters
            - Brieven ingekomen bij W.F. van Bylandt als commandant van het garnizoen van Antigua, 1798; 43-48
              - G. Sutherland, luitenant 59 regiment, 1 brief, 43
              - .. Norbert, beheerder van de Ordnance Store, 1 brief, 44
              - G.R. Perdrian, 1e luitenant Royal Irish Artillery, 1 brief, 45
              - F. Rey, commandant Royal Artillery te Ridge Barracks, 3 brieven, 46
              - A. Wharton, kapitein, 1 brief, 47
              - A. MacLeod, assistent-kwartiermeestergeneraal, 3 brieven, 48
            - Ochtend-, week- en maandstaten van het effectief van 59 (2e Nottinghamshire) regiment, het detachement daarvan aan boord van de "Assurance", het detachement van het tweede bataljon van het 60e regiment, en het detachement van het derde bataljon van het Royal Regiment of Artillery, in garnizoen op Antigua, 1798; 49; 17 stukken
            - Weekstaten van dagelijkse wacht- en antwoorden (voor het garnizoen van Antigua), 1798; 50; 11 stukken
            - Reçu van de Ordnance Storekeeper op Antigua voor W.F. van Bylandt wegens ontvangst van wapens en wapenonderdelen, 1798; 51; 1 stuk
            - Vrachtbrief voor een zending medicijnen bestemd voor het garnizoen van Antigua, 1798; 52; 1 stuk
            - Maandstaten van de civiele personeelsbezetting van de Ordnance Store van het garnizoen van Antigua, 1798; 53; 2 stukken
            - Aantekening betreffende de disciplinaire straf opgelegd aan de kononnier B. McGee van de Royal Irisch Artillery wegens absentie en diefstal, (1798); 54; 1 stuk
          - in Nederlandse dienst vanaf 1814.
            - Acten van aanstelling namens koning Willem I van W.F. van Bylandt tot luitenant-kolonel bij het 12e bataljon Landmilitie resp. tot kolonel-titulair, 1814; 55; 2 stukken
            - Brieven van de Commissaris- resp. Directeur-Generaal van het Departement van Oorlog aan W.F. van Bylandt ter kennisgeving van zijn benoemingen tot resp. kolonel effectief, generaalmajoor en luitenant-generaal, 1815, 1842; 56; 3 stukken
            - Bewijs van lidmaatschap van W.F. van Bylandt van de "Société de Waterloo" onder beschermheerschap van prins Willem Frederik Charles, 1821; 57; 1 stuk
            - Beschikking van de Commissaris-generaal van het Departement van Oorlog aan W.F. van Bylandt tot goedkeuring van zijn voorgenomen huwelijk, 1825; 58; 1 stuk
            - Missive van de Directeur-Generaal van het Departement van Oorlog aan W.F. van Bylandt tot het bekendmaken van zijn woonplaats in verband met de uitbetaling van zijn non-activiteits-tractement, 1830; 59; 1 stuk
            - Rekening van G. van Lennep voor W.F. van Bylandt wegens onderzoek voor en opstellen van een verweerschrift voor Van Bylandt terzake van zijn conduite in augustus 1830, verschenen onder de titel "Verhaal van het oproer te Brussel", (c. 1831); 60; 1 stuk
        - andere openbare functies., ii.
          - Acte van benoeming door koning Lodewijk Napoleon van W.F. van Bylandt tot kiezer in het Departement Brabant, 1808; 61; 1 stuk
          - Acte van aanstelling door de prefect van het Departement des deux Nethes van W.F. van Bylandt tot burgemeester van Hage (Prinsenhage) nabij Breda, 1810; 62; 1 stuk
          - Acte van benoeming van W.F. van Bylandt tot lid van de Ridderschap van Noord-Brabant, met geleidebrief, 1848; 63; 1 charter en 1 stuk
        - onderscheidingen, iii.
          - Geleidebrief van de grootkanselier van de orde van de Unie bij de ordetekenen voor W.F. van Bylandt, 1810, met statuten van de orde, gedrukt, 1807, 1808; 64; 3 stukken
          - Brieven ingekomen bij W.F. van Bylandt van de prefect van het Departement des deux Nethes en de Grootkanselier van de Orde van de Réunion betreffende zijn benoeming tot ridder in de orde, 1812; 65
          - Brieven van de kanselier van de Militaire Willemsorde aan W.F. van Bylandt betreffende de verlening, - door de koning van Beieren van het commandeurschap in de orde der civiele verdiensten, met bijlagen, 1821; - door de koning van Beieren van het grootkruis in de Orde van de Kroon van Beieren, met bijlagen, 1824;; - door de koning van Hannover van het commandeurschap in de Welfenorde, met bijlagen, 1825.; [1821-1825]; 66; 9 stukken
          - Memorie van graaf d'Altz d'Anduse betreffende de oorsprong en het herstel van de kapittelorde van de vier keizers van Duitsland, bestemd voor W.F. van Bylandt, 1823; 67; 1 stuk
          - Brief van .... graaf d'Altz d'Anduse aan W.F. van Bylandt, vermoedelijk 1823; 68; 1 stuk
            Zie vorig nummer.
          - Acte van verlening door Philipp Ferdinand von Holstein aan W.F. van Bylandt van het grootkruis van de Orde van verdienste van de Limburgse of Holstein-Limburgse Leeuw, 1840; 69; 1 stuk
      - AFWIKKELING VAN DE NALATENSCHAP F.H.A. VAN BYLANDT, c.
        - Brief van notaris Leesburg te Den Haag aan de erven F.H.A. van Bylandt i.c. W.F. van Bylandt, 1847; 70; 1 stuk
        - Rekening van J.S. Witzand te Almelo voor de erven F.H.A. van Bylandt wegens vervaardiging van de lijkkist, gequitteerd, 1847; 71; 1 stuk
        - "Verklaring van erfrecht", acte van aanwijzing van de erfgenamen ab intestato van F.H.A. van Bylandt, 1847; 72; 1 stuk
        - "Memorie van successie", memorie van aangifte van de nalatenschap van F.H.A. van Bylandt, concept, 1847; 73; 1 stuk
    - FREDERIK HUGHES ALEXANDER VAN BYLANDT, 6.
      1804-1847.
      - Uittreksel uit de doopregisters van de Waalse kerk te Den Haag betreffende de doop in 1804 van F.H.A. van Bylandt, 1812; 74; 1 stuk
      - Rekest van J.H. Koers te Wierden aan de minister van Financiën om aanstelling als ontvanger der belastingen te Almelo, (Gelijktijdig) afschrift (bestemd voor F.H.A. van Bylandt)., 1845; 75; 1 stuk
    - EDOUARD HENRI ELPHINSTONE VAN BYLANDT, 7.
      ritmeester, hofmaarschalk van prins Hendrik, ridder MWO, 1806-1869; huwde 1852 JEANNE MARGARETHA WILHELMINA SNOUCKAERT VAN SCHAUBURG, hofdame van koningin Anna Paulowna, 1821-1898.
      - PRIVÉLEVEN., a.
        - Uittreksel uit het doopregister van de Waalse kerk te Den Haag betreffende de doop in 1806 van E.H.E. van Bylandt, 1812; 76; 1 stuk
        - Necrologie van W.F. van Bylandt, gedrukt, in drievoud met concept van E.H.E. van Bylandt., 1855; 76A; 4 stukken
        - Brief van A.A.E. van Aylva Rengers geb. van Bylandt aan haar broer E.H.E. van Bylandt, en concept van een brief van E.H.E. aan zijn broer C.M.E.G. van Bylandt, 1863, 1866; 77; 2 stukken
        - Acte van overschrijving van een inschrijving grootboek Nationale Schuld van J.M.W. Snouckaert van Schauburg op naam van J.M.W. wed. van Bylandt geb. Snouckaert van Schauburg als vruchtgebruikster van de inschrijving, waarvan de eigendom toekomt aan haar zwagers en schoonzuster (geb.) Van Bylandt, (Gelijktijdig) afschrift, met model van acte van volmacht voor de overschrijving., 1871; 78; 2 stukken
        - Uittreksel uit het geboorteregister van de Burgerlijke Stand van Gent betreffende de geboorte in 1821 van J.M.W. Snouckaert van Schauburg, 1894; 79; 1 stuk
        - Notitie betreffende de geschiedenis van de Orde van de vier keizers van Duitsland, Franstalige divisie, met uittreksel uit de reglementen en verhandeling over de organisatie, bestemd voor E.H.E. van Bylandt, gedrukt., (c. 1830); 80; 1 katern
        - Tekst van de derde versie van een gedicht, (c. 1860); 81; 1 stuk
          Handschrift van E.H.E. van Bylandt.
        - Genealogische aantekeningen betreffende de familie van Bylandt, in handschrift van E.H.E. van Bylandt, (c. 1860); 82; 2 stukken
      - OPENBAAR LEVEN., b.
        - Militair., i.
          Zie inv. nr. 84.
          - Militaire staat van dienst van E.H.E. van Bylandt over het tijdvak 1825-1861, (c. 1865); 83; 1 stuk
        - kamerheer van koningin Anna Paulowna en hofmaarschalk van Prins Willem Frederik Hendrik., ii.
          - Brieven ingekomen bij, en concept van brief uitgaande van, E.H.E. van Bylandt als kamerheer van koningin Anna Paulowna resp. hofmaarschalk van Prins Willem Frederik Hendrik., [1848-1868]; 84-86
            Afzenders/geadresseerde:
            - ... de Kock, aide-de-camp van de prins van Oranje (c. 1860).1 brief, 84
            - Koning Willem III, 1864. 1 brief, 85
            - Prins Willem Frederik Hendrik (Henri), 1848, 1855-1868. 1 omslag, 86
          - Brievenboek van E.H.E. van Bylandt als dienstdoend kamerheer van koningin Anna Paulowna tevens als ritmeester-instructeur, 1851 - 1854; 87; 1 katern
          - Brievenboeken van E.H.E. van Bylandt als hofmaarschalk van prins Willem Frederik Hendrik., 88-93
            - 1853-1854, 88; 1 katern
            - 1854-1855, 89; 1 katern
            - 1855-1858, 90; 1 deel
            - 1858-1862, 91; 1 deel
            - 1862-1866, 92; 1 deel
            - 1867-1869, 93; 1 deel
          - Tafelschikking van een diner ter ere van de koning van Portugal en de hertog van Oporto, 1854; 94; 1 stuk
          - Bekendmaking van E.H.E. van Bylandt van de maatregelen genomen tegen personeelsleden, die ongenoegen kenbaar hebben gemaakt over de condities, waarop zij door prins Willem Frederik Hendrik zijn overgenomen van wijlen koningin Anna Paulowna, 1865; 95; 1 stuk
          - Reisplan opgesteld door E.H.E. van Bylandt voor een reis van Walferdange naar Parijs, 1866; 96; 1 stuk
      - ZAAKWAARNEMING., c.
        - voor zijn familie van de belangen in de Decama-Cuyck-Foeyt-Veencompagnie., i.
          - Stukken betreffende het onderzoek naar de omvang van de belangen van de nakomelingen van A. van Bylandt in de Friese Decama-Cuyck-Foeyt-Veencompagnie en naar de mogelijkheden om deze belangen te liquideren, door de Haagse notaris M.I. Pols verricht in opdracht van E.H.E. van Bylandt, 1866 - 1868; 97; 1 omslag